臺灣臺北地方法院民事裁定
110年度事聲字第78號
異  議  人  國花山莊管理委員會

法定代理人  何立中  
相  對  人  宋德屏  
上列當事人間依職權裁定確定訴訟費用額事件，異議人對於本院
司法事務官於民國110年8月27日所為110年度司他字第295號裁定
聲明異議，本院裁定如下：
    主  文
異議駁回。 
　　理  由
一、按司法事務官處理事件所為之處分，與法院所為者有同一之
    效力。當事人對於司法事務官處理事件所為之終局處分，得
    於處分送達後10日之不變期間內，以書狀向司法事務官提出
    異議。司法事務官認前項異議有理由時，應另為適當之處分
    ；認異議為無理由者，應送請法院裁定之。法院認第1項之
    異議為有理由時，應為適當之裁定；認異議為無理由者，應
    以裁定駁回之，民事訴訟法第240條之3及第240條之4第1、2
    、3項分別定有明文。查異議人就本院司法事務官於民國110
    年8月27日所為110年度司他字第295號裁定（下稱原裁定）
    不服，並於法定期間屆滿前之110年9月7日具狀聲明異議，
    司法事務官認其異議無理由而送請本院裁定，經核與上開規
    定相符，先予敘明。
二、次按當事人喪失訴訟能力或法定代理人死亡或其代理權消滅
    者，訴訟程序在有法定代理人或取得訴訟能力之本人承受其
    訴訟以前當然停止；第168條至第172條及前條所定之承受訴
    訟人，於得為承受時，應即為承受之聲明，民事訴訟法第17
    0條、第175條第1項分別定有明文。而民事訴訟法第168條至
    第180條及第188條規定，於非訟事件準用之，非訟事件法第
    35條之1亦有明定。異議人國花山莊管理委員會之法定代理
    人原為廖敏和，嗣變更為何立中，並經其具狀聲明承受程序
    ，核無不合，應予准許。　　
三、異議意旨略以：兩造間請求給付薪資等事件第一、二審訴訟
    費用分別為新台幣（下同）17,632元、26,448元，共44,080
    元，異議人應負擔7/50即6,171元，異議人已於110年4月26
    日給付相對人，原裁定命異議人再負擔2,631元，並無理由
    ，爰依法聲明異議等語。
四、按勞工或工會提起確認僱傭關係或給付工資之訴，暫免徵收
    依民事訴訟法所定裁判費之2分之1，勞資爭議處理法第57條
    定有明文。又按因確認僱傭關係或給付工資、退休金或資遣
    費涉訟，勞工或工會起訴或上訴，暫免徵收裁判費3分之2，
    勞動事件法第12條第1項亦定有明文。上開條文即民事訴訟
    法第77條之22第3項所稱依其他法律規定暫免徵收之裁判費
    ，上開暫免徵收裁判費之規定，僅係暫緩而非免除當事人繳
    納裁判費之義務，於訴訟終結確定後，第一審法院仍應以法
    律規定暫免徵收之數額為限，確定本件訴訟費用額，並依民
    事訴訟法關於訴訟費用負擔之規定，向應負擔訴訟費用之當
    事人徵收裁判費。
五、經查，兩造間給付薪資等事件，第一、二審訴訟費用分別為
    17,632元、26,448元，並分別依勞資爭議處理法第57條、勞
    動事件法第12條第1項規定，經暫免徵收1,160元、17,632元
    ，第二審擴張上訴裁判費為2,160元，經暫免徵收1,440元，
    案嗣經台灣高等法院109年度勞上字第82號判決命第一、二
    審訴訟費用由異議人負擔7/50，餘由相對人負擔，以及擴張
    之訴訴訟費用由相對人負擔，業據本院依職權調取本院108
    年度勞訴字第205號民事卷宗全卷查明無訛。故第一、二審
    暫免訴訟費用1,160元、17,632元，共18,792元，應由異議
    人負擔7/50即2,631元（計算式：18,792×7/50＝2,631，元以
    下四捨五入），餘16,161元由相對人負擔，另第二審擴張之
    訴暫免訴訟費用1,440元應由相對人負擔。是原裁定確定異
    議人應向本院繳納訴訟費用為2,631元，相對人應向本院繳
    納訴訟費用為17,601元（計算式：16,161＋1,440＝17,601）
    ，並依民事訴訟法第91條第3項規定，均加給自原裁定送達
    翌日起至清償日止，按法定利率即週年利率5%計算之利息，
    於法並無不合。
六、異議人異議理由主張其已將應負擔之訴訟費用6,171元給付
    予相對人，惟本件係經法院暫免徵收裁判費，暫免徵收之部
    分未經當事人繳納，於訴訟終結確定後，第一審法院依民事
    訴訟法關於訴訟費用負擔之規定，向應負擔訴訟費用之當事
    人徵收裁判費，業如前述，是暫免裁判費之繳納應向法院為
    之，而非他造當事人，縱使異議人給付予相對人，其向本院
    給付之義務並不因而免除，異議意旨執此指摘原裁定不當，
    為不可採。
七、從而，原裁定核無違誤，異議意旨指摘原裁定不當，求予廢棄，為無理由，應予駁回。
八、據上論結，本件異議為無理由，依民事訴訟法第240條之4第
    3項後段，裁定如主文。
中　　華　　民　　國　　110 　年　　11　　月　　23　　日
                  民事第七庭    法　官　林欣苑
以上正本係照原本作成。
如對本裁定抗告須於裁定送達後10日內向本院提出抗告狀，並繳
納抗告費新台幣1,000元。
中　　華　　民　　國　　110 　年　　11　　月　　23　　日
                                書記官  范煥堂